臺灣臺中地方法院刑事判決　　　　　　　96年度易字第3887號
公　訴　人　臺灣臺中地方法院檢察署檢察官
被　　　告　己○○
　　　　　　　　　　（另案於臺灣臺中監獄執行中）
　　　　　　戊○○○女　44歲.
上　一　人
選任辯護人　蔡瑞煙律師
上列被告等因贓物等案件，經檢察官提起公訴（九十六年度偵字
第一五七八四號），本院合議庭裁定進行簡式審判程序，判決如
下：
    主    文
己○○所犯如附表一所示之竊盜罪，應處如附表一所示之宣告刑
，均減為如附表一所示之刑。應執行有期徒刑壹年陸月。
戊○○○所犯如附表二所示之故買贓物罪，累犯，應處如附表二
所示之宣告刑，均減為如附表二所示之刑。應執行有期徒刑壹年
貳月。
    犯罪事實
一、己○○前因竊盜案件，經本院以九十三年度中簡上字第二一
    八號判決判處有期徒刑二年確定，於民國九十五年五月二十
    六日假釋出監，本應至九十五年九月十六日假釋期滿；惟其
    另於假釋期內涉犯竊盜案件，經本院以九十五年度中簡字第
    二五七二號判決判處有期徒刑六月，如易科罰金以新臺幣三
    千元折算一日確定，前揭假釋旋遭撤銷，所餘殘刑有期徒刑
    三月二十二日仍未執行完畢（不構成累犯）。戊○○○前因
    贓物案件，經臺灣高等法院臺中分院以九十四年度上易字第
    一二三八號判決判處有期徒刑三月，如易科罰金以銀元三百
    元折算一日確定，於九十五年三月十四日易科罰金執行完畢
    。惟渠等二人均不知悔改，己○○竟意圖為自己不法之所有
    ，自九十五年十二月中旬起至九十六年一月初某日止，先後
    於如附表一所示之時間，在附表一所示之地點，趁無人注意
    之際，徒手竊取丁○○、庚○○、丙○○、乙○○及甲○○
    等人所有之電圓鋸、電鑽、氣動釘槍、充電式起子、起重器
    、攻牙機（起訴書誤載為工牙機）及電動鎚等物品（詳如附
    表一所示）。而己○○於歷次竊得上揭電動工具得手後，均
    隨即騎車載運上揭物品前往臺中市○區○○路九十號之「興
    旺五金行」，銷售予現場負責人戊○○○，以換取現金花用
    。而戊○○○明知己○○各次所載運前來之電動工具等物品
    ，均屬他人財產犯罪所得之贓物，竟基於故買贓物之犯意，
    於附表二所示之時間、地點，以顯不相當且低於市價之數十
    元至數千元不等之價格向己○○購入牟利。嗣經臺中市警察
    局第二分局員警於九十六年二月十二日追查另案陳晉杰竊盜
    案件時，發現戊○○○所經營之「興旺五金行」確有對外收
    購贓物情事，始循線查悉上情。
二、案經臺中市警察局第二分局報請臺灣臺中地方法院檢察署檢
    察官偵查起訴。
    理    由
一、本件被告己○○、戊○○○於準備程序中，先就上開犯罪事
    實為有罪之陳述，且所犯係死刑、無期徒刑、最輕本刑為三
    年以上有期徒刑以外之罪，經本院合議庭依刑事訴訟法第二
    百七十三條之一第一項之規定，裁定由法官一人獨任進行簡
    式審判程序，先此敘明。
二、上開犯罪事實，業據被告己○○、戊○○○於偵查及本院審
    理時坦承不諱，核與證人即被害人丁○○、庚○○、丙○○
    、乙○○、甲○○於警詢中指證財物遭竊經過相符，並有贓
    物認領保管單三份、贓物照片八張、監視錄影畫面翻拍照片
    四十六張附卷可稽，足徵被告二人前揭自白應屬實情。本案
    事證已臻明確，被告二人犯行至堪認定。
三、核被告己○○所為，係犯刑法第三百二十條第一項之普通竊
    盜罪；被告戊○○○所為，則係犯刑法第三百四十九條第二
    項之故買贓物罪。被告二人各自所為多次竊盜、故買贓物犯
    行，均屬犯意各別，行為互殊，皆應予分論併罰。查被告戊○○○前因贓物案件，經臺灣高等法院臺中分院以九十四年
    度上易字第一二三八號判決判處有期徒刑三月，如易科罰金
    以銀元三百元折算一日確定，於九十五年三月十四日易科罰
    金執行完畢，有臺灣高等法院被告前案紀錄表及刑案資料查
    註紀錄表在卷可按。其受有期徒刑之執行完畢，五年內故意
    再犯本件法定本刑有期徒刑以上之罪，為累犯，均應依法加
    重其刑。爰審酌被告己○○正值盛壯之年，不知憑恃己力掙
    取金錢以供生活之需，且無視於先前曾因竊盜案件入監服刑
    並假釋出監之教訓，竟一再恣意竊取他人財物，價值觀念顯
    有偏差，惡性非輕；而被告戊○○○亦有贓物犯罪紀錄，仍
    多次故買贓物牟利，益見其法治觀念淡薄，自應使其接受相
    當期間之監禁處遇以收教化之效；再參以被告二人於本案偵
    審期間均能坦承犯行，態度非無足取，及渠等二人犯罪動機
    、目的、手段、遭竊電動工具之經濟價值多寡、智識程度等
    一切情狀，分別量處如主文所示之刑，以示懲儆。又被告二
    人上開犯罪時間在九十六年四月二十四日之前，且無中華民
    國九十六年罪犯減刑條例第三條第一項各款所列舉不予減刑
    之情形，已合於同條例所定之減刑要件，爰依同條例第二條
    第一項第三款之規定，減其刑期二分之一。
據上論斷，應依刑事訴訟法第二百七十三條之一第一項、第二百
九十九條第一項前段，刑法第三百二十條第一項、第三百四十九
條第二項、第四十七條第一項、第五十一條第五款，刑法施行法
第一條之一第一項、第二項前段，中華民國九十六年罪犯減刑條
例第二條第一項第三款、第七條，判決如主文。
本案經檢察官郭明嵐到庭執行職務。
中　　華　　民　　國　　96　　年　　8 　　月　　31　　日
                  刑事第七庭    法  官  高文崇
上正本證明與原本無異。
如不服本判決，應於送達後十日內向本院提出上訴狀（須附繕
本），上訴於台灣高等法院台中分院。
                                書記官  林淑慧
中　　華　　民　　國　　96　　年　　8　　月　　31　　日
附錄本案論罪科刑法條：
刑法第三百二十條第一項：
意圖為自己或第三人不法之所有，而竊取他人之動產者，為竊盜
罪，處五年以下有期徒刑、拘役或五百元以下罰金。
刑法第三百四十九條第二項：
搬運、寄藏、故買贓物或為牙保者，處五年以下有期徒刑、拘役
或科或併科一千元以下罰金。
附表一：
┌──┬─────┬────┬──────┬────┬──────┐
│編號│時　　間  │被害人  │地　　點    │犯罪所得│所犯罪名、所│
│    │          │        │            │        │處宣告刑及減│
│    │          │        │            │        │刑後之刑期  │
├──┼─────┼────┼──────┼────┼──────┤
│ １ │九十五年十│丁○○  │臺中市北屯區│電圓鋸一│己○○竊盜，│
│    │二月中旬某│        │松竹路與軍福│臺（價值│處有期徒刑捌│
│    │日        │        │路旁工地    │約新臺幣│月；減為有期│
│    │          │        │            │二千五百│徒刑肆月。  │
│    │          │        │            │元）    │            │
├──┼─────┼────┼──────┼────┼──────┤
│ ２ │九十五年十│庚○○  │臺中市北屯區│電鑽一臺│己○○竊盜，│
│    │二月下旬某│        │昌平路工地  │、氣動釘│處有期徒刑捌│
│    │日        │        │            │槍一支（│月；減為有期│
│    │          │        │            │合計價值│徒刑肆月。  │
│    │          │        │            │約新臺幣│            │
│    │          │        │            │七千五百│            │
│    │          │        │            │元）    │            │
├──┼─────┼────┼──────┼────┼──────┤
│ ３ │九十五年十│丙○○  │臺中市北屯區│充電式起│己○○竊盜，│
│    │二月三十日│        │崇德路與環中│子一支、│處有期徒刑捌│
│    │上午十時許│        │街口        │起重器一│月；減為有期│
│    │          │        │            │個（合計│徒刑肆月。  │
│    │          │        │            │價值約新│            │
│    │          │        │            │臺幣五千│            │
│    │          │        │            │五百元）│            │
├──┼─────┼────┼──────┼────┼──────┤
│ ４ │九十六年一│乙○○  │臺中市東區新│電鑽一臺│己○○竊盜，│
│    │月初某日  │        │天地餐廳旁工│、攻牙機│處有期徒刑捌│
│    │          │        │地          │一臺（合│月；減為有期│
│    │          │        │            │計價值約│徒刑肆月。  │
│    │          │        │            │新臺幣八│            │
│    │          │        │            │千五百元│            │
│    │          │        │            │）      │            │
├──┼─────┼────┼──────┼────┼──────┤
│ ５ │九十六年一│甲○○  │臺中市北區雙│電動鎚一│己○○竊盜，│
│    │月初某日  │        │十路與錦南街│臺（價值│處有期徒刑捌│
│    │          │        │口（莒光新城│約新臺幣│月；減為有期│
│    │          │        │旁工地）    │六千七百│徒刑肆月。  │
│    │          │        │            │元）    │            │
└──┴─────┴────┴──────┴────┴──────┘
附表二：
┌──┬─────┬────┬──────┬────┬──────┐
│編號│時　　間  │被害人  │故買贓物地點│所故買之│所犯罪名、所│
│    │          │        │            │贓物    │處宣告刑及減│
│    │          │        │            │        │刑後之刑期  │
├──┼─────┼────┼──────┼────┼──────┤
│ １ │九十五年十│丁○○  │臺中市東區天│電圓鋸一│戊○○○故買│
│    │二月中旬某│        │祥路九十號「│臺（價值│贓物，累犯，│
│    │日        │        │興旺五金行」│約新臺幣│處有期徒刑陸│
│    │          │        │            │二千五百│月；減為有期│
│    │          │        │            │元）    │徒刑月。  │
├──┼─────┼────┼──────┼────┼──────┤
│ ２ │九十五年十│庚○○  │臺中市東區天│電鑽一臺│戊○○○故買│
│    │二月下旬某│        │祥路九十號「│、氣動釘│贓物，累犯，│
│    │日        │        │興旺五金行」│槍一支（│處有期徒刑陸│
│    │          │        │            │合計價值│月；減為有期│
│    │          │        │            │約新臺幣│徒刑月。  │
│    │          │        │            │七千五百│            │
│    │          │        │            │元）    │            │
├──┼─────┼────┼──────┼────┼──────┤
│ ３ │九十五年十│丙○○  │臺中市東區天│充電式起│戊○○○故買│
│    │二月三十日│        │祥路九十號「│子一支、│贓物，累犯，│
│    │          │        │興旺五金行」│起重器一│處有期徒刑陸│
│    │          │        │            │個（合計│月；減為有期│
│    │          │        │            │價值約新│徒刑月。  │
│    │          │        │            │臺幣五千│            │
│    │          │        │            │五百元）│            │
├──┼─────┼────┼──────┼────┼──────┤
│ ４ │九十六年一│乙○○  │臺中市東區天│電鑽一臺│戊○○○故買│
│    │月初某日  │        │祥路九十號「│、攻牙機│贓物，累犯，│
│    │          │        │興旺五金行」│一臺（合│處有期徒刑陸│
│    │          │        │            │計價值約│月；減為有期│
│    │          │        │            │新臺幣八│徒刑月。  │
│    │          │        │            │千五百元│            │
│    │          │        │            │）      │            │
├──┼─────┼────┼──────┼────┼──────┤
│ ５ │九十六年一│甲○○  │臺中市東區天│電動鎚一│戊○○○故買│
│    │月初某日  │        │祥路九十號「│臺（價值│贓物，累犯，│
│    │          │        │興旺五金行」│約新臺幣│處有期徒刑陸│
│    │          │        │            │六千七百│月；減為有期│
│    │          │        │            │元）    │徒刑月。  │
└──┴─────┴────┴──────┴────┴──────┘
